【裁判字號】    96,交聲,1898
【裁判日期】    970430
【裁判案由】    交管條例聲異
【裁判全文】
臺灣板橋地方法院交通事件裁定        96年度交聲字第1898號
原處分機關  交通部公路總局臺北區監理所板橋監理站
異  議  人
即受處分人  乙○○
上列異議人即受處分人因違反道路交通管理處罰條例案件，對於
交通部公路總局臺北區監理所板橋監理站於中華民國96年11月21
日所為板監裁字裁41-C00000000號裁決不服，聲明異議，本院裁
定如下：
    主  文
異議駁回。
    理  由
一、異議意旨略以：伊於民國96年10月10日下午4 時40分許，騎
    乘車號TL3-390 號輕型機車沿臺北縣土城市○○路往板橋市
    ○○路方向，途經板橋市○○路與忠孝路交岔路口遇紅燈，
    因伊趕時間而右轉忠孝路，並非員警所舉發之紅燈左轉，且
    伊趕著去上班，所以沒有看清楚罰單所載之內容就簽名，故
    請撤銷原處分，另為適法之處罰等語置辯。
二、按汽車駕駛人，行經有燈光號誌管制之交岔路口闖紅燈者，
    處新臺幣（下同）1,800 元以上5,400 元以下罰鍰；前項紅
    燈右轉行為者，處600 元以上1,800 元以下罰鍰；又汽車駕
    駛人有第53條情形者，除依該條款處罰外，並予記違規點數
    3 點，道路交通管理處罰條例第53條第1 、2 項及第63條第
    1 項第3 款分別定有明文。又依道路交通安全規則第2 條第
    1 款所定，汽車指在道路上不依軌道或電力架線而以原動機
    行駛之車輛（包括機械腳踏車），機車駕駛人亦應依上開規
    定為之，合先敘明。
三、經查：
(一)、異議人於96年10月10日下午4 時40分許，騎乘車號TL3-390
    號輕型機車沿臺北縣板橋市○○路○ 段往土城方向，途經四
    川路1 段與忠孝路交岔路口時，於四川路往土城、板橋方向
    管制號誌為紅燈之際，闖越紅燈左轉至忠孝路，而為員警甲
    ○○攔停制單舉發之事實，業據異議人坦承：伊於上開時、
    地騎乘該機車至臺北縣板橋市○○路，遭警攔停制單舉發等
    語明確，並有證人即制單舉發員警甲○○於本院訊問時到庭
    具結證述：當時依勤務規劃在四川路與忠孝路口路檢，我站
    在忠孝路8 、10號前與另一位學長共同執勤，學長已先攔下
    一輛機車從四川路往土城方向紅燈左轉忠孝路，接著我就攔
    下本件違規車輛，因她也是從四川路往土城方向紅燈左轉忠
    孝路，攔停後我開單舉發紅燈左轉，並交異議人簽收；當時
    天色還沒暗；開單前，我先告知異議人違規事由是紅燈左轉
    ，再開單交給異議人；當場異議人沒有跟我爭執她是紅燈右
    轉，她很配合、拿證件給我，罰單拿了就騎機車從忠孝路往
    重慶路方向走了；忠孝路綠燈時間40秒，在忠孝路方向綠燈
    一段時間後才看到本件違規；當天是假日，所以忠孝路方向
    車流量很少；之前不認識異議人等語（詳見本院卷第16至18
    頁）甚明，並有臺北縣政府警察局96年10月10日北縣警交字
    第C00000000 號舉發違反道路交通管理事件通知單、道路交
    通事故現場圖各1 紙及現場照片12張（詳見本院卷第6 、22
    至28頁）在卷可稽；又衡諸證人甲○○與異議人素不相識，
    應無仇隙怨懟而虛辭構陷異議人之理；況參酌上開現場圖及
    現場照片所示，可知依證人甲○○所站立之位置，其可無礙
    地目視到臺北縣板橋市○○路往土城及板橋方向路口車輛往
    來及該交岔路口管制號誌燈號情狀，自無誤判異議人行駛方
    向之情。是以，證人甲○○上開證述，堪以採信。至異議人
    雖辯稱：伊於當日中午在土城市○○路與延吉街口附近燙頭
    髮，至下午4 點多快5 點時，要趕下午5 點至板橋市上班，
    伊騎車從板橋市○○路往四川路方向，上班的門市在板橋火
    車站正對面云云，並提出其任職於白木屋門市排班表影本1
    紙（詳見本院卷第29頁）為證，然縱認異議人於當日下午騎
    乘該機車從土城出發欲至板橋市上班屬實，惟參酌異議人自
    承：伊平常從土城到板橋上班的路線是從土城市○○路接（
    板橋市○○○路、四川路接中山路、館前西路接到南雅夜市
    ○○○路方向等語（詳見本院卷第19頁），茍異議人因趕時
    間上班者，何以未行駛原習慣行走之路線？核與常情不符；
    況證人甲○○業於當場口頭告知異議人違規事實並明確載明
    在該舉發通知單，且既經異議人在當場簽收該舉發通知單無
    訛，業據異議人供述明確，核與證人甲○○證述情節相符，
    故異議人仍執前詞辯解，顯屬事後卸責之詞，不足採信。則
    上開事實，堪以認定屬實。
(二)、綜上所述，原處分機關據以援引道路交通管理處罰條例第53
    條第1 項及第63條第1 項第3 款之規定，裁處罰鍰1,800 元
    ，並記違規點數3 點，於法並無不當。故本件異議為無理由
    ，應予駁回。
四、據上論斷，應依道路交通案件處理辦法第19條，裁定如主文
    。
中    華    民    國    97    年    4     月    30    日
                  交通法庭法  官  饒金鳳
以上正本證明與原本無異。
如不服本裁定應於送達後5日內向本院提出抗告狀。
                          書記官  王春森
中    華    民    國    97    年    4     月    30    日


司法院資訊處製作；財團法人民間司法改革基金會備份。
